【裁判字號】    89,訴,13
【裁判日期】    890627
【裁判案由】    毒品危害防制條例
【裁判全文】
臺灣士林地方法院刑事判決                            八十九年度訴字第一三號
    公  訴  人  臺灣士林地方法院檢察署檢察官
    被      告  乙○○
    指定辯護人  本院公設辯護人  林龍輝
右列被告因毒品危害防制條例案件，經檢察官提起公訴（八十八年度偵字第一一六六
八號），本院判決如左：
    主  文
乙○○連續轉讓第二級毒品，累犯，處有期徒刑拾月；又幫助施用第二級毒品，累犯
，處有期徒刑肆月。應執行有期徒刑壹年。
扣案第二級毒品安非他命壹包（驗餘淨重參點貳柒玖壹公克）沒收銷燬之。
    事  實
一、乙○○於民國八十六年間，曾因違反藥事法等案件，經本院判決並定應執行刑為
    有期徒刑十月確定，於八十七年九月九日縮刑期滿執行完畢；猶不知警惕，基於
    轉讓毒品之概括犯意，於八十八年七月間及十月間，在臺北縣淡水鎮○○路○段
    二二八巷十四號二樓住處，連續轉讓第二級毒品安非他命予甲○○三次；復於八
    十八年九月底及十月間，在上址住處及淡水鎮某工廠內，連續轉讓第二級毒品安
    非他命予盧振利四次。乙○○另基於幫助施用第二級毒品之犯意，於八十八年十
    月二十日，應盧振利之請，由乙○○與綽號「東尼」之真實姓名年籍不詳之成年
    男子交涉接洽後，帶同盧振利前往臺北縣淡水鎮○○○路某處，由盧振利自行以
    新臺幣（下同）一萬五千元之代價，向「東尼」購得毒品安非他命十五公克以供
    施用。迄於八十八年十一月十日上午七時四十分許，為警在臺北縣淡水鎮○○路
    ○段八七巷十五號前查獲乙○○所著長褲右後口袋之皮夾內，置有供其個人施用
    之毒品安非他命乙包（驗餘淨重一．五七六六公克）扣案；復於同日下午一時許
    ，由乙○○帶同警方前往臺北縣淡水鎮○○路○段二二六號，查獲前由盧振利向
    綽號「東尼」之人所購得而用餘之毒品安非他命乙包（驗餘淨重三．二七九一公
    克），始查悉上情。
二、案經臺北縣警察局淡水分局報請臺灣士林地方法院檢察署檢察官偵查起訴。
    理  由
一、訊據被告乙○○固坦承曾於八十八年間，提供毒品安非他命予友人盧振利施用四
    次，以及受友人盧振利之託，基於幫助施用毒品之犯意，於八十八年十月二十日
    ，為友人盧振利代為接洽、並帶同盧振利尋得真實姓名年籍不詳之綽號「東尼」
    之成年男子以購買安非他命俾供施用之事實不諱（見本院八十九年元月十八日訊
    問筆錄），且雖曾一度否認有轉讓毒品安非他命予甲○○施用之犯行，然於本院
    審判期日時，亦供承：確於八十八年六月間至十月間，在臺北縣淡水鎮○○路住
    處，免費提供甲○○毒品安非他命三次等語（見本院八十九年六月十四日審判筆
    錄）；其復於檢察官偵訊時，一致供承：伊確於八十八年七月與十月間，在伊住
    處提供甲○○安非他命三次，另於八十八年九月底及十月間，亦在住處，提供盧
    振利四次安非他命等語屬實（見檢察官八十八年十一月十日、同年十二月十日訊
    問筆錄）；此均核與證人甲○○所證：乙○○有請伊施用安非他命，地點都在乙
    ○○住處，時間在八十八年十月初，有請過幾次，不用錢等語（見檢察官八十八
    年十二月七日訊問筆錄），以及證人盧振利所證：乙○○於八十八年九月底起，
    至同年十月間，確曾在乙○○住處淡水的工廠，提供伊安非他命計四次，都不用
    錢；另確於八十八年十月二十日，由乙○○代為接洽、並帶同伊前往淡水鎮○○
    ○路某處，由伊以一萬五千元之代價，向「東尼」購得安非他命約十五公克施用
    等語各節（見檢察官八十八年十一月十日訊問筆錄），均大致相符。足認被告確
    先後於八十八年七月及十月間，在臺北縣淡水鎮○○路○段二二八巷十四號二樓
    被告住處，轉讓毒品安非他命予甲○○三次，及於八十八年九月底至十月間，在
    被告上揭住處及淡水某工廠內，轉讓安非他命予盧振利四次；復於八十八年十月
    二十日基於幫助施用毒品之犯意，帶同盧振利向「東尼」購買安非他命施用之自
    白，均應與事實相符，而堪憑採。再查：扣案自被告及盧振利身上所查獲晶體各
    乙包經送驗結果，其顆粒中均含有甲基安非他命成份之事實，其驗餘淨重分別為
    一．五七六六公克及三．二七九一公克乙節，則有憲兵司令部刑事鑑識中心八十
    八年十二月十三日（八八）綱得字第一六八００號鑑驗通知書乙紙存卷可據。是
    本件事證明確，被告犯行洵堪認定，應依法論科。
二、核被告所為，係犯毒品危害防制條例第八條第二項之轉讓第二級毒品罪及同條例
    第十條第二項施用第二級毒品之幫助犯。其先後數次轉讓毒品安非他命之行為，
    時間緊接，手法相同，且均觸犯構成要件同一之罪名，顯係基於概括犯意反覆為
    之，為連續犯，應依刑法第五十六條之規定論以一罪，並加重其刑。其所犯幫助
    施用毒品罪，應依刑法第三十條之規定減輕其刑。又被告所犯上開二罪間，犯意
    各別，行為互異，應予分論併罰。再查：被告於八十六年間，曾因違反藥事法等
    案件，經本院判決並定應執行刑為有期徒刑十月確定，於八十七年九月九日縮刑
    期滿執行完畢，有臺灣高等法院檢察署刑案紀錄簡覆表乙份在卷可據，其於前案
    執行完畢後五年內，再犯本件有期徒刑以上之罪，為累犯，均應依法加重其刑，
    其幫助施用毒品罪部分，應予先加後減之，其轉讓毒品犯行部分，則應予遞加重
    其刑。爰審酌被告素行，犯罪之手段、所生之危害、於犯罪後態度等一切情狀，
    量處如主文所示之刑，並定其應執行刑，以資懲儆。至於扣案由被告持有之安非
    他命乙包（驗餘淨重一、五七六六公克），係被告施用毒品安非他命所用，尚與
    本案轉讓毒品罪行無關，自無從於本案宣告沒收。另扣案自盧振利處所查獲之安
    非他命乙包（驗餘淨重三．二七九一公克），係被告幫助盧振利施用毒品犯行所
    取得之違禁物，應依法宣告沒收銷燬之。
據上論斷，應依刑事訴訟法第二百九十九條第一項前段，毒品危害防制條例第八條第
二項、第十條第二項、第十八條第一項，刑法第十一條前段、第五十六條、第三十條
、第四十七條、第五十一條第五款，判決如主文。
本案經檢察官張懷到庭執行職務
中      華      民      國    八十九    年      六      月    二十七    日
                                  臺灣士林地方法院刑事第三庭
                                      法  官
右正本證明與原本無異。
如不服本判決，應於判決送達後十日內，向本院提出上訴狀。
附錄本案論罪科刑法條全文
毒品危害防制條例第八條第二項：
轉讓第二級毒品者，處六月以上五年以下有期徒刑，得併科新臺幣七十萬元以下罰金
。


司法院資訊處製作；財團法人民間司法改革基金會備份。
